臺灣橋頭地方法院刑事判決
                                      110年度易字第220號
公  訴  人  臺灣橋頭地方檢察署檢察官
被      告  廖禮祺



上列被告因妨害自由案件，經檢察官提起公訴（110年度偵字第6
846號），本院判決如下：
    主  文
廖禮祺犯侵入住宅罪，處拘役貳拾伍日，如易科罰金，以新臺幣
壹仟元折算壹日。
    事  實
一、廖禮祺於民國110年2月9日14時30分許，基於侵入他人住宅
    之犯意，未經鄰居蕭瑜凌之同意，無故進入其所承租之高雄
    市○○區○○街000號10樓之2之住處（下稱甲屋），嗣經蕭瑜凌
    發現大喊，廖禮祺方離開現場，嗣經蕭瑜凌報警並調閱監視
    錄影器而查悉上情。
二、案經蕭瑜凌訴由高雄市政府警察局左營分局報告臺灣橋頭地
    方檢察署檢察官偵查起訴。
    理  由
壹、證據能力部分
    按被告以外之人於審判外之陳述，雖不符刑事訴訟法第159
    條之1 至同條之4 之規定，而經當事人於審判程序同意作為
    證據，法院審酌該言詞陳述或書面陳述作成時之情況，認為
    適當者，亦得為證據，刑事訴訟法第159 條之5 第1 項定有
    明文。經查，本件就後述援用之具傳聞性質之證據，被告廖
    禮祺及檢察官於本院審判程序中同意作為證據【見院卷第11
    9頁】，本院審酌該等陳述作成時之情況正常，所取得過程
    並無瑕疵，與本案相關之待證事實具有關連性，亦無證明力
    明顯過低等情形，認適當作為證據，依前開規定，認上開陳
    述具有證據能力。又下列其餘認定本案有罪部分之非供述證
    據，經查並無違反法定程序取得之情，依刑事訴訟法第158 
    條之4 規定反面解釋，亦應具證據能力。
貳、實體事項
一、認定犯罪事實所憑之證據及理由
 　 訊據被告固不否認其於110年2月9日14時許，自其高雄市左
    營區新榮街2樓之2住處搭乘電梯至該址地下室，並步行至高
    雄市○○○○○區000號搭乘電梯至10樓之事實，惟矢口否認有何
    為侵入住宅之犯行，並辯稱：高雄市左營區新榮街10樓之1
    之房屋（下稱乙屋）係伊居所，該屋與甲屋係位於同一樓層
    ，且均是樓中樓格局，又乙屋與甲屋在11樓處均有對外大門
    ，大門間有一相通之走道（下稱系爭通道），且因大樓電梯
    僅到10樓，如要到該走道處，除可由經過甲屋、乙屋內部方
    式抵達外，亦可爬逃生梯前往，另該走道有堆置伊所有之雜
    物，是伊於110年2月9日14時許搭乘電梯至10樓，係要去11
    樓走道處拿取雜物，並未進入乙屋屋內云云，經查：
　㈠被告於110年2月9日14時許，自其高雄市左營區新榮街2樓之2
    住處搭乘電梯至該址地下室，並步行至高雄市○○區○○街000
    號搭乘電梯至10樓之事實，業經被告供述在卷【見警卷第5
    頁】，並經告訴人、證人即大樓管理員潘國坤證述明確【見
    警卷第7頁至第8頁、院卷第99頁至第102頁、第104頁至第10
    5頁】，復有大樓地下室及電梯之監視器錄影畫面翻拍照片
    在卷足佐【見警卷第65頁至第69頁】，而堪認定。
　㈡又被告之居所乙屋，與告訴人所承租之甲屋，係位於同棟大
    樓（下稱系爭大樓）之10樓，且均為樓中樓之格局，而甲屋
    、乙屋之11樓均有對外大門，且大門間有相通之系爭通道，
    該通道除可由甲屋、乙屋內部抵達外，因系爭大樓電梯只到
    10樓，僅能另走逃生梯前往乙節，業經被告供陳明確【見警
    卷第5頁】，並經告訴人、證人潘國坤證述歷歷【見警卷第7
    頁至第8頁、院卷第100頁、第104頁至第105頁、第108頁至
    第110頁】，復有乙屋之租賃契約書、高雄市政府警察局左
    營分局勘查報告、勘查現場照片、乙屋現場示意圖在卷足佐
    【見警卷第15頁至第27頁、第37頁至第43頁、第45頁至第59
    頁、第61頁】，亦堪認定。
　㈢告訴人於警詢及審理時均證稱：伊於110年2月9日14時許，在
    伊所承租之乙屋住處房間看見有一名平頭、戴眼鏡、身穿灰
    色衣服之男子打開伊房門，伊就喊了一聲問是誰後，那名男
    子就離開，而伊就趕緊換穿衣服出去，但沒再看到該名男子
    ，後來伊於屋內察看，發現11樓對外大門是打開的，之後伊
    就聯絡管理室詢問管理員，管理員表示係伊隔壁鄰居即被告
    有上樓，經伊察看大樓監視器錄影畫面，發現與伊當時看到
    進入伊房間之男子特徵相同，而伊原先不認識被告，也跟被
    告無恩怨仇隙等語【見警卷第7頁至第8頁】。另證人潘國坤
    於審理時證稱：伊於110年2月9日14時許在系爭大樓管理室
    值班時，告訴人下樓跑到管理室且神情緊張、恐慌地跟伊說
    有人侵入伊住宅，並講述該人之特徵，之後伊乃調閱監視器
    錄影畫面供告訴人觀看，告訴人即指著監視器畫面表示是畫
    面中之人方才進入其住處，經伊觀看後就說該名人士係同住
    在系爭大樓之被告等語【見院卷第99頁至第103頁】，由此
    可知告訴人於110年2月9日14時許至系爭大樓要求管理員提
    供調閱監視器錄影畫面時，所表露之慌張神情，核與一般家
    中遭陌生人進入之反應相互吻合。又告訴人係經詢問管理員
    後始悉進入其租賃甲屋之人為被告，足認告訴人上揭證述其
    與被告素不相識，亦未發生任何仇怨糾葛之情，應屬實在，
    是衡諸常情，告訴人並無隨意誣指構陷被告之動機，復酌以
    告訴人於審理中具結後證述上情歷歷，苟非遭遇此等經歷，
    尚無圖陷被告入罪而自行擔負偽證罪責風險之必要，可見告
    訴人上揭證述之事，應非虛妄。
　㈣再者，員警於110年2月9日接獲報案後，於同日15時50分許至
    甲屋現場採證，而在甲屋之11樓對外大門之外側鑰匙孔上方
    採獲指紋1枚，上開採獲之指紋經送內政部警政署刑事警察
    局以指紋特徵點比對法，鑑定結果發現與被告指紋卡之左拇
    指指紋相符，有高雄市政府警察局左營分局刑案勘察報告及
    勘察現場照片、內政部刑事警察局110年3月10日刑紋字第11
    00023356號鑑定書可佐【見警卷第29頁至第33頁、第37頁至
    第59頁】。復參以甲屋11樓對外大門係設有雙道大門，而採
    集到被告拇指指紋之房門係位於內側大門外之鑰匙孔上方，
    此據告訴人證述明確【見院卷第111頁至第113頁】，復有現
    場勘查採證照片附卷足佐【見警卷第55頁至第57頁】。又審
    酌告訴人於審理時證稱：因甲屋僅有伊和另名女性友人同住
    ，且搬進去甲屋後未曾從11樓大門進出，故有將11樓大門關
    好等語【見院卷第109頁、第110頁】，核其所述與一般人為
    保障居家安全而關閉未使用之出入大門之情形並無不合，而
    堪採信。是以甲屋11樓之2道對外大門已經由住戶關閉之情
    形下，若非被告有打開11樓外側之大門，豈可能在內側大門
    外之鑰匙孔上方採集到被告之指紋？是被告空言抗辯當日僅
    係至系爭走道整理其所堆置雜物，而未進入甲屋云云，自非
    可採，且由此益徵告訴人所證稱被告係經由11樓大門進入甲
    屋等語，應屬實在。
  ㈤綜上所述，本案事證明確，被告犯行堪以認定，應依法論科
    科。
二、論罪科刑
　㈠核被告所為，係犯刑法第306條第1項之侵入住宅罪。
　㈡爰依據行為人之責任為基礎，審酌被告不知尊重他人隱私，
    未得告訴人之同意，即擅自進入其住宅，危害其居住安寧及
    社會治安；復考量被告於犯後否認犯行，及無意願與告訴人
    進行和解或調解之犯後態度，兼衡被告自陳高職畢業之智識
    程度、目前從事通訊自營商，月收入約新臺幣15 萬至20萬
    元之經濟狀況【見院卷第122頁】等一切情狀，量處如主文
    所示之刑，並諭知易科罰金之折算標準。
據上論斷，應依刑事訴訟法第299條第1項前段，判決如主文。
本案經檢察官張家芳提起公訴，檢察官陳盈辰到庭執行職務。
中　　華　　民　　國　　111 　年　　7 　　月　　1 　　日
              刑事第二庭      法  官   姚怡菁      
以上正本證明與原本無異。
如不服本判決應於收受送達後20日內向本院提出上訴書狀，並應
敘述具體理由；如未敘述上訴理由者，應於上訴期間屆滿後20日
內向本院補提理由書（均須按他造當事人之人數附繕本）「切勿
逕送上級法院」。
中　　華　　民　　國　　111 　年　　7 　　月　　1 　　日
                              書記官 楊淳如
附錄本件判決論罪科刑法條：
中華民國刑法第306條
無故侵入他人住宅、建築物或附連圍繞之土地或船艦者，處1年
以下有期徒刑、拘役或9千元以下罰金。
無故隱匿其內，或受退去之要求而仍留滯者，亦同。

卷宗標目對照表
一、高雄市政府警察局左營分局高市警左分偵字第11070534900號卷，稱警卷； 二、臺灣橋頭地方檢察署110年度偵字第6846號卷，稱偵卷； 三、本院110年度審易字第542號卷，稱審易卷； 四、本院110年度易字第220號卷，稱院卷。